臺灣高等法院臺南分院刑事判決
上　訴　人　臺灣雲林地方法院檢察署檢察官
被　　　告　甲○○
上列上訴人因被告違反毒品危害防制條例案件，不服臺灣雲林地
方法院94年度訴字第381號中華民國94年6月30日第一審判決（起
訴案號：臺灣雲林地方法院檢察署93年度偵字第1563、94年度13
0號，及移送併案案號：同署94年度1272、1533號），提起上訴
，本院判決如下：
    主  文
原判決關於甲○○施用第二級毒品及定執行刑部分均撤銷。
甲○○連續施用第二級毒品，累犯，處有期徒刑壹年貳月，扣案
之第二級毒品甲基安非他命陸包（合計五包驗餘淨重陸點柒肆肆
公克、另一包毛重為壹點壹公克）、殘渣袋壹個、分裝袋壹包
、分裝鏟壹支、吸食器共貳組、夾鍊袋貳包，均沒收銷燬之。
    事  實
一、甲○○前因強盜案，經原審法院判處有期徒刑五年確定，於
    八十九年六月十二日執行，九十三年三月八日假釋付保護管
    束，至九十四年三月三日因假釋未經撤銷而於該日執行完畢
    論。其不知悔改，又施用第二級毒品甲基安非他命案件，經
    原審法院以八十九年度毒聲字第一二二八號裁定送臺灣雲林
    看守所附設勒戒所觀察、勒戒後，認無繼續施用毒品之傾向
    ，於八十九年十一月一日予以釋放，並由臺灣雲林地方法院
    檢察署檢察官於八十九年十月三十日不起訴處分確定。詎其
    仍不知悛悔，於五年內復基於施用第二級毒品甲基安非他命
    之概括犯意，自九十三年六月某日起，至九十四年一月十三
    日下午七時止，在雲林縣虎尾鎮公共廁所內及雲林縣虎尾鎮
    ○○里○○路二五巷九號住處等處，以將甲基安非他命放在
    玻璃球內，以火燒烤使產生煙霧，而吸食其煙之方式，連續
    施用第二級毒品甲基安非他命多次。嗣於：(一)九十三年十一
    月二日晚上十時五十分許，在雲林縣虎尾鎮○○里○○路八
    十八號有春電子遊戲場，為警執行勤務時查獲，並扣得第二
    級毒品甲基安非他命四包（合計驗餘淨重六．一０五五公克
    ）；(二)九十四年一月十五日下午三時二十五分許，為警持搜
    索票在雲林縣虎尾鎮○○里○○路二十五巷九號住處搜索時
    查獲，並扣得第二級毒品甲基安非他命一包（驗餘淨重０．
    六三八八公克）。又承上開施用第二級毒品之概括犯意於：
    (三)九十三年三月八日出獄後某日起，至九十四年七月一日上
    午七時許，在雲林縣虎尾鎮○○里○○路二十五巷九號住處
    ，以同樣方式，施用安非他命多次，於九十四年七月一日上
    午十一時許，為警持搜索票搜索時查獲，當場查獲甲○○與
    其妻蕭佩伶（另案偵辦）共同持有毒品安非他命一包（毛重
    一．一公克）、及供施用第二級毒品用之器具即殘渣袋一只
    、分裝袋一包、安非他命吸食器一組、分裝鏟一支。又於：
    (四)九十三年七月某日起至九十四年七月三十日止，在雲林縣
    虎尾鎮○○里○○路二十五巷九號住處，以同樣方式，施用
    第二級毒品甲基安非他命多次，於九十四年八月五日中午十
    二時三十分許，為警持搜索票在前開住處搜索時查獲，當場
    查獲供施用第二級毒品用之器具即夾鍊袋二包與安非他命吸
    食器壹組，始悉上情。
二、案經雲林縣警察局虎尾分局報請臺灣雲林地方法院檢察署檢
    察官偵查起訴及移送併辦。
    理  由
一、被告經合法傳喚，無正當理由於審理期日不到庭，經查，上
    揭有關被告施用第二級毒品之犯罪事實，業經被告甲○○於
    警偵訊及原審審理時坦白承認，並有尿液檢驗結果均呈「甲
    基安非他命陽性反應」之雲林縣衛生局煙毒尿液檢驗成績書
    及臺灣檢驗科技股份有限公司濫用藥物尿液檢驗報告各二紙
    在卷可稽（見第一三０號卷偵查卷第二八、三三頁）。而扣
    案之第二級毒品甲基安非他命五包（合計驗餘淨重六．七四
    四三公克），經送國防部憲兵司令部刑事鑑識中心鑑定結果
    ，確認「有甲基安非他命成分」，屬第二級毒品，有該中心
    鑑驗通知書二紙附卷可憑（見九十四年毒偵字第一三０號卷
    第三七頁），足認被告自白與事實相符，應可採信。另被告
    施用第二級毒品之如事實欄(三)、(四)部分犯行，亦業據被告於
    警、偵訊中供承在卷（見一五三三號偵查卷第十三頁、一二
    七二號偵查卷第十二頁），亦有檢驗呈「甲基安非他命陽性
    」之雲林縣衛生局煙毒尿液檢驗成績書可據（見一二七二號
    偵查卷第十七頁），並有扣案之安非他命一包及如事實欄所
    載之供施用第二級毒品所用之器具可憑。又被告甲○○前因
    施用第二級毒品案件，經觀察、勒戒後，認無繼續施用毒品
    之傾向，由檢察官不起訴處分確定等情，有前述不起訴處分
    書及臺灣高等法院被告全國前案紀錄表等件在卷可參。被告
    於不起訴處分確定後五年內，復施用第二級毒品甲基安非他
    命犯行，至為明顯，本件事證明確，被告犯行，堪以認定。
二、核被告所為，係犯毒品危害防制條例第十條第二項之施用第
    二級毒品罪。被告持有第二級毒品進而施用，其持有之低度
    行為，為施用之高度行為吸收，不另論罪。又被告先後多次
    施用第二級毒品犯行，時間緊接，所犯罪名相同，顯係出於
    概括犯意反覆為之，為連續犯，應依刑法第五十六條規定，
    以一罪論，並加重其刑。公訴人雖僅就九十三年六月某日起
    至九十四年一月十三日止之犯罪行為起訴，而漏未就移送併
    辦部分犯行即事實欄(三)、(四)所載犯行予以起訴，但連續犯為
    裁判上一罪，檢察官就犯罪事實一部起訴，依刑事訴訟法第
    二百六十七條規定，其效力及於全部，法院自屬有權一併審
    理。又被告前於八十九年間，因強盜案件，經原審法院於八
    十九年五月十三日，以八十九年度易字第一五0號判決處有
    期徒刑五年確定，於九十三年三月八日因縮短刑期假釋出監
    ，假釋期間交付保護管束至九十四年三月三日乙節，有臺灣
    高等法院被告全國前案紀錄表在卷可稽，雖其於假釋期間之
    民國93年6月間某日起故意更犯本罪而受有期徒刑以上刑之
    宣告，惟按假釋中因故意更犯罪，受有期徒刑以上刑之宣告
    者，撤銷其假釋，刑法第七十八條第一項定有明文。同條第
    二項規定：「前項犯罪，其起訴及判決確定均在假釋期滿前
    者，於假釋期滿後六月以內，仍撤銷其假釋；其判決確定在
    假釋期滿後者，於確定後六月以內，撤銷之。」故撤銷假釋
    ，必須再犯之罪，其犯罪、起訴均在假釋中始可。如犯罪在
    假釋中，而起訴已在假釋期滿後者，即不得撤銷假釋。「（
    最高法院93年台非字第111號、87年台非字第285號、86 年
    台非字第42號等判決參照），經查本件公訴人係於民國94年
    5月24日起訴被告上開犯行乙節，有收文章戳可稽，足見其
    起訴已在假釋期滿之後，揆諸前開說明，其假釋已不得撤銷
    而應以已執行完畢論，而本件被告施用第二級毒品之如事實
    欄(三)、(四)部分犯行，係在九十四年三月三日假釋期間未經撤
    銷而於該日執行完畢之後，其顯係受有期徒刑之執行完畢後
    ，五年以內再犯有期徒刑以上之罪，為累犯，自應依刑法第
    四十七條之規定加重其刑」。
三、原審以被告罪證明確，因予論罪科刑，固非無見。但原判決
    對於移送併辦部分犯行即事實欄(三)(四)所載犯行及被告係累犯
    等部分，均未及審酌，自有未洽。檢察官上訴意旨，指摘原
    判決未及就併辦部分予以審理，為有理由，是原判決既有前
    述可議之處，此部分即屬無可維持，應由本院撤銷改判，又
    被告犯數罪，已定應執行之刑，此部分既經上訴而撤銷，原
    定之執行刑亦失所附麗，應並予撤銷。爰審酌被告經觀察、
    勒戒後，仍未戒絕毒癮，及本案犯行遭警查獲後，自動到院
    接受審判，暨犯後坦承犯行等一切情狀，量處如主文第二項
    所示之刑，以資儆戒。扣案之第二級毒品甲基安非他命六包
    （合計五包驗餘淨重六．七四四三公克、一包毛重一．一公
    克），屬查獲之毒品，另扣押之殘渣袋壹個、分裝袋壹包、
    分裝鏟壹支、吸食器共貳組、夾鍊袋貳包為施用毒品之器具
    ，不問屬於犯人與否，依毒品危害防制條例第十八條第一項
    前段之規定，應併予宣告沒收銷燬之。
四、被告經合法傳喚，無正當理由不到庭，不待其陳述逕行判決
    。
據上論結，應依刑事訴訟法第三百六十九條第一項前段、第三百
六十四條、第二百九十九條第一項前段、第三百七十一條，毒品
危害防制條例第十條第二項、第十八條第一項前段，刑法第十一
條前段、第四十七條、第五十六條，判決如主文。
本案經檢察官王碧霞到庭執行職務。
中　　華　　民　　國　　94　　年　　9　　月　  22 　　日
                  刑事第四庭    審判長法　官  吳志誠
                                      法　官  陳珍如
                                      法　官  林勝木
以上正本證明與原本無異。
不得上訴。
　　　　　　　　　　　　　　　　　　　書記官  吳秋賢
中　　華　　民　　國　　94　　年　　9 　　月　　26　　日
附錄：本判決論罪科刑法條
毒品危害防制條例：
第十條第二項：
施用第二級毒品者，處三年以下有期徒刑。
第十八條第一項前段：
查獲之第一、二級毒品及專供製造或施用第一、二級毒品之器具
，不問屬於犯人與否，均沒收銷燬之。
